臺灣高等法院高雄分院刑事判決　　　　　　　　　　九十一年度上訴字第一六九號
　　上　訴　人　乙○○
　　即　被　告
　　指定辯護人　本院公設辯護人　孫妙岑
右上訴人因偽造貨幣案件，不服臺灣屏東甲方法院九十年度訴字第七六二號中華民國
九十年十一月二十九日第一審判決（起訴案號：臺灣屏東甲方法院檢察署九十年度偵
字第一七二六號），提起上訴，本院判決如左：
      主  文
上訴駁回。
      事  實
一、乙○○意圖供行使之用，於民國八十九年三月初某日，在屏東縣某處，向某不詳
    姓名年籍之成年人，收集偽造之新台幣一千元紙幣計九張，嗣於八十九年三月八
    日十二時許，在屏東縣萬丹鄉萬後村五十之二號紀國正所經營之撞球店內，向紀
    國正出示三張千元偽鈔，經紀國正檢視後，約定當晚以一千元真鈔換取三千元偽
    鈔之比例交易，於同日十九時五十分許，乙○○持前述偽造之紙幣九張至屏東縣
    萬丹鄉○○街○段一一二號，擬與紀國正交易，因警發覺有異上前盤查，並帶回
    屏東分局製作筆錄，因而查獲上情，並扣得偽造通用紙幣九張（編號ＤＬ三八九
    六六一ＡＹ三張、編號ＥＫ二六七九三九ＨＷ六張）。
二、案經屏東縣警察局屏東分局移送台灣屏東甲方法院檢察署檢察官偵查起訴。
    理  由
一、訊據上訴人即被告乙○○矢口否認有何收集偽造通用紙幣之犯行，辯稱：我並未
    與紀國正約定販賣偽鈔給他，被警查獲當時身上只有六千元真鈔，是要向紀國正
    的母親購買豬肉及香腸，警察當時是在一樓查獲偽鈔的，我是在三樓製作筆錄，
    該偽鈔並不是我的云云。惟查前開事實，業據證人紀國正於警訊時證稱：「（你
    有無答應乙○○要兌換假鈔？約定何時兌換？）有，是有約定八日晚上兌換」「
    （如何兌換假鈔？）是用真鈔新台幣一千元兌換三張假鈔」等語（見八十九年三
    月八日警訊筆錄），於偵查中證稱：「在八十九年三月八日警方查獲前一、二天
    ，被告至萬丹鄉萬後村五十之二號我所經營之撞球店，問我要不要換假鈔，說一
    千元可以換三張假鈔。」等語（見偵查卷第十二頁），甚為詳盡，而證人即查獲
    本案之警員蔡坤良於原審亦證稱：「（當天如何查獲？）當天去紀國正家查緝毒
    品，我在對面埋伏，乙○○要進紀國正家，我上前盤查，乙○○辯稱是要向紀國
    正母親買東西，當時乙○○身上有一疊千元大鈔，後來請他回警局作筆錄時，同
    事說他有偽鈔，我才懷疑那些錢是假鈔，再搜查乙○○身上已無鈔票，後來在被
    告的椅子下方起出該批千元鈔票」，「（當天警局中還有其他嫌疑犯？有無其他
    嫌疑犯坐過那張椅子？）沒有，也沒有其他嫌疑犯坐過那張椅子」等語（見原審
    卷第十四頁及第十五頁），並有偽造通用紙幣九張扣押在卷足憑；被告乙○○於
    警訊中先辯稱：我在被警方搜索時，我把六千元放在屋內桌子上，我不知道錢在
    何處云云，其後又改稱：「（警方在盤查你之後，有無把錢放入你上衣口袋中？
    ）有放進我上衣口袋中，又有人把我的錢、香菸、檳榔、皮夾及身分證拿出來放
    在桌上」云云，惟其在警方詢問時又改稱：「（為何你在刑事組製作筆錄時，身
    上還有香菸、檳榔、皮夾及身分證？）我可能忘記拿或是怎樣」云云（見八十九
    年三月八日警訊筆錄），是被告前後供詞反覆不一，且對於其身上所攜帶之物品
    究竟有那些，始終無法提出合理之說明，其既然於警方盤查時身上確實有千元紙
    鈔，而於警局製作筆錄時，其身上所攜帶之前開千元紙鈔卻不翼而飛，顯係怕被
    查獲所攜帶為偽鈔而故意棄置於椅子下方；參以警局內尋獲偽鈔九張之椅子當天
    只有被告乙○○坐過等情，已如前述，顯見該等偽鈔應係被告乙○○所有，被告
    因害怕其持有偽鈔為警知悉故將之棄置於該椅子下甚明。又前述扣案之九張紙幣
    ，經送臺灣銀行屏東分行轉送中央銀行印製廠鑑定結果，認係偽造之紙幣無訛，
    此有臺灣銀行屏東分行九十年九月五日（九十）銀屏出字第五三五四號函乙紙附
    卷可參，被告乙○○上開所辯，顯係事後卸責之詞，不足採信，事證明確，被告
    之犯行洵堪認定。另被告及辯護人於本院審理時另聲請傳喚證人紀國正及員警蔡
    坤良，以證明被告並無收集偽鈔，因該等證人於警訊及原審審理時已供述明確，
    本院認無傳喚之必要，併此敘明。
二、核被告所為，係犯刑法第一百九十六條第一項後段意圖供行使而收集偽造通用紙
    幣罪。
三、原審因而適用刑法第一百九十六條第一項後段、第二百條，罰金罰鍰提高標準條
    例第一條前段之規定，並審酌被告素行、犯罪動機、目的，擾亂社會大眾對貨幣
    制度之信賴感，危害金融秩序甚鉅，及其犯後態度等一切情狀，量處有期徒刑三
    年六月。扣案偽造之面額一千元紙幣九張（編號ＤＬ三八九六六一ＡＹ張、編
    號ＥＫ二六七九三九ＨＷ陸張），依刑法第二百條規定宣告沒收，其認事用法，
    均無不合，量刑亦屬適當，被告上訴意旨，否認犯罪，指摘原判決不當，並無理
    由，應予駁回。
據上論結，應依刑事訴訟法第三百六十八條，判決如主文。
本案經檢察官劉文水到庭執行職務。
中    華    民    國     九十一     年       三       月     二十一   日
                              臺灣高等法院高雄分院刑事第七庭
                                  審判長法官  李春昌
                                        法官  莊飛宗
                                        法官  黃憲文
右正本證明與原本無異。
如不服本判決應於收受本判決後十日內向本院提出上訴書狀，其未述上訴理由者，
並得於提起上訴後十日內向本院補提理由書狀（均須按他造當事人之人數附繕本)「
切勿逕送上級法院」。
                                      書記官  黃玉珠
中    華    民    國     九十一     年       三       月     二十五   日
附錄：本判決論罪科刑法條：
刑法第一百九十六條第一項
行使偽造、變造之通用貨幣、紙幣、銀行券，或意圖供行使之用而收集或交付於人者
，處三年以上十年以下有期徒刑，得併科五千元以下罰金。
                                                                  Ｊ
